【裁判字號】    92,訴易,4
【裁判日期】    920701
【裁判案由】    侵權行為損害賠償
【裁判全文】
臺灣高等法院臺南分院民事判決  九十二年度訴易字第四號   Ｋ
      原      告  乙  ○  ○
      訴訟代理人  施  煜  培  律師
                  施  承  典  律師
      被      告  丙  ○  ○
      訴訟代理人  謝  國  允  律師
右當事人間因請求侵權行為損害賠償事件，經原告提起附帶民事訴訟後，由本院刑事
庭移送前來（九十一年附民字第三０九號），本院判決如左︰
    主    文
被告應給付原告新臺幣柒拾柒萬陸仟貳佰拾參元伍角，及自民國九十一年十月二十四
日起至清償日止，按年息百分之五計算之利息。
訴訟費用由被告負擔。
原告假執行之聲請駁回。
    事    實
甲、原告方面：
一、聲明：(一)被告應給付原告新台幣（下同）七十七萬六千二百十三元五角，及自訴
    狀繕本送達翌日起至清償日止，按年息百分之五計算之利息。(二)訴訟費用由被告
    負擔。(三)原告等願供擔保請准宣告假執行。
二、陳述：
（一）緣原告乙○○、訴外人甲○○○與訴外人即被告之夫陳得勝三人合夥於民國（
      下同）六十二年六月間投資土地買賣，當時共買入(1)台南市○○○段四一五號
      (2)台南縣永康鄉○○段四四號(3)台南市○○段二○五六號(4)台南縣新化鎮○○
      段三三一之一號等十六筆，共四處之土地。其中(1)之土地信託登記於陳得勝姪
      兒陳東榮名下（因陳得勝合夥股份二分之一，包含陳東榮之父陳本之一份），
      餘(2)(3)(4)均信託登記於陳得勝之妻即被告丙○○名下。有關合夥關係存在、合
      夥買入前揭四項土地及分別信託登記被告與陳東榮名下之事實，歷經台灣台南
      地方法院八十二年度訴字第六五○號判決（判決書第六頁第二點）、台灣高等
      法院台南分院八十三年度上字第三四三號、八十五年度上更(一)字第六一號判決
      ( 判決書第十六頁第四點、第二十頁第七點）、最高法院八十五年度台上字第
      一○九八號、八十六年度台上字第二八五二號各審判決確定。(1)(2)之土地經原
      告訴請被告及陳東榮移轉登記與合夥公同共有，亦經台灣台南地方法院八十八
      年度訴字第四八五號判決原告勝訴確定，判決理由同樣認定前揭四項土地均為
      合夥買入分別信託登記在被告及陳東榮名下，並判令二人應將桶盤淺段及六合
      段土地分別移轉登記為合夥公同共有（見判決書第十八頁第五行以下）。
（二）前揭新化鎮○○段三三一之一號等十六筆土地，在合夥買入後因都市細部計劃
      分割出同段三三一之三等十二筆道路用地。七十五年十一月二十九日，合夥將
      唪口段之土地出賣與訴外人郭進山時，該些道路用地買受人為免多繳稅金，故
      不買仍維持信託登記於被告名下。七十八年五月該些道路用地為新化鎮公所徵
      收，徵收補償款共二百八十一萬七千二百六十八元提存於台灣台南地方法院，
      後為被告所領取完畢。
（三）查「受託人因受信託土地被政府徵收，除所得之補償費仍為受託財產外，受託
      人因徵收可自政府獲配之其他期待權，及由期待權所得之財產，亦為信託財產
      」。（七十八年台上字第二○六二號判例），故前揭十二筆道路用地之徵收補
      償款應仍屬合夥信託被告之信託財產。合夥於八十七年十月二十七日解散清算
      時，漏未清算此一合夥財產，九十年十一月七日再開合夥清算會議，決議請求
      受託人即被告先向合夥說明所領取徵收補償款現況，包括領取之金額及利息，
      以利合夥之清算，惟被告竟回函否認有信託關係之存在，為此原告乙○○自訴
      被告背信，業經鈞院判處被告有罪確定。
（四）在合夥清算會議中，決議終止與被告之信託關係後，合夥對被告返還徵收補償
      款（含利息）之債權，由合夥人按各人出資比例分配，已對該合夥財產為清算
      並分配完畢。而原告自訴被告背信後，合夥已終止與被告之信託關係，故被告
      之背信行為巳侵害原告二人受合夥分配之財產權，即系爭徵收補償款各四分之
      一，即各七十萬四千三百十七元，又因被告領取系爭徵收補償款除本金外尚有
      利息，經鈞院函查台灣土地銀行結果，利息為三十一萬九千五百四十元，扣除
      代扣所得稅三萬一千九百五十四元，實領利息二十八萬七千五百八十七元，亦
      應返還原告二人各四分之一，即各七萬一千八百九十六元五角，為此原告應受
      判決事項之聲明應予擴張，並依民法侵權行為之法律關係，請求被告賠償。
三、證據：(一)提存通知書影本乙份。(二)收據影本乙份。(三)合夥清算會議影本乙份。並
    聲請向台灣土地銀行台南分行函詢實際返還之補償款金額。
乙、被告方面：
一、聲明：(一)原告之訴及假執行之聲請均駁回。(二)如受不利之判決，願供擔保請准宣
    告免為假執行。
二、陳述：
（一）緣被告丙○○與訴外人陳得勝係夫妻關係，又陳本為長男，陳根本為次男，陳
      得勝為三男、陳老治（適許）為陳家女兒，長男陳本及三男陳得勝原係經營樂
      器製造業，頗有積蓄，後來經營房地產生意。原告乙○○係同住安平區之同姓
      外人，當年雖曾充任陳得勝土地買賣介紹人，惟支付介紹費後，雙方即無牽涉
      。陳得勝夫婦自始即無與人「合夥」，更無與任何人訂立所謂「合夥」或「信
      託」契約。
（二）按提起「民事訴訟，如係由原告主張權利者，應先由原告負舉證之責。若原告
      先不能舉證，以證實自己主張之事實為真實，則被告就具抗辯事實，即令不舉
      證或其舉證有疵累，亦應駁回原告之請求」。最高法院十七年上字第九一七號
      判例及四十八年台上字第八八七號判例，揭示至明。
    1.茲發見原告乙○○在給陳本之信函中既「自認」陳得勝否認乙○○有出錢，更
      否認乙○○就訟爭土地有四分之一應有部份之權利。陳得勝又曾於該「確認之
      訴」中，當庭否認乙○○提出據以起訴之「計算紙」等證件中所有數字、文字
      ，為渠所寫，乙○○當年起訴，既無法提出「合夥契約」，更無法提出證明渠
      確有「合夥出資」之「付款收據」。即足以證明乙○○於台灣台南地方法院提
      起八十二年度訴字第六五○號所謂「合夥關係存在」之訴，即實際上「無法證
      實其自己主張之事實為真實」。依上開判例意旨，理應駁回其所謂「合夥關係
      存在」之訴。
    2.詎料乙○○瞞騙法院製作上開確認之訴之勝訴判決。茲發見乙○○早已事先以
      利誘、勾結甲○○○及串證陳根本。故意在該民事確認之訴起訴狀中，並列甲
      ○○○、陳得勝兄妹二人為「共同被告」，然後串同甲○○○，共同偽造據以
      起訴之「計算紙」等件，教唆陳老治在以「陳明狀代出庭」之陳述中，故意
      造、虛構、完全與事實不符之事實陳述（自白）。然後串證陳根本作相類似之
      陳述，以附和乙○○「合夥」，及有四分之一權利之主張，意圖瞞使法院心證
      憑據，以對「原告乙○○」為勝訴之判決。
    3.乙○○串同甲○○○、共同偽造「計算紙」上筆跡，然後由甲○○○附和乙○
      ○之主張，指該「計算紙」上之筆跡「係陳得勝筆跡」、甲○○○竟以自已原
      係「民事共同被告」身分竟提供其三人在四十八年所攝之軍裝照片與「民事原
      告」乙○○而共同偽造「計算紙」上筆跡、及「照片」上筆跡，然後故意聲請
      上述兩文件為「筆跡之鑑定」即係以共同勾串「偽造文書」，以詐術瞞騙「鑑
      定結果」，意圖影響法院判決，經於九十二年二月二十日向台灣台南地方法院
      提出刑事共同偽造文書，及以詐欺方法，瞞騙法院判決，提出告訴在案。
（三）本件刑事背信罪及反訴誣告罪，暨民事八十八年度訴字第四八五號，移轉土地
      所有權之訴，均全係根據上述八十二年度訴字第六五０號判決而發生，請賜判
      決如聲明。並請依民事訴訟法第一八二條第一項及第一八三條之規定。又侵權
      行為之時效已消滅，原告亦不得請求。
丙、本院依職權調閱本院九十一年度上易字第一三七號刑事卷宗、臺灣臺南地方法
    院八十二年度訴字第六五號民事卷宗、八十八年度訴字第四八五號民事卷宗、
    八十一年度存字第二０一九號卷宗全卷。
    理    由
甲、程序方面：
一、按請求之基礎事實同一者」及「擴張應受判決事項之聲明者」，縱於訴狀送達後
    ，仍應得為訴之追加，民事訴訟法第二百五十五條第二款、第三款定有明文。本
    案被告拒向原告與訴外人陳得勝、甲○○○之合夥報告合夥信託其名下之信託財
    產（即新化鎮○○段三三一之一號等十六筆土地之徵收補償款），並進而否認有
    信託關係之存在，其背信犯行，巳經刑事判決確定。而系爭土地徵收補償費係於
    八十一年即提存於法院，被告於八十七年間領取系爭徵收補償款除本金二百八十
    一萬七千二百六十八元外尚有利息，經本院函查台灣土地銀行結果，利息為三十
    一萬九千五百四十元，扣除代扣所得稅三萬一千九百五十四元，實領利息二十八
    萬七千五百八十七元，因此原告將實領利息之四分之一加入應得之補償款，而擴
    張請求七十七萬六千二百十三元伍角及自訴狀繕本送達之翌日起算之法定遲延利
    息，乃擴張應受判決事項之聲明，揆諸前揭規定，應予准許，合先敘明。
二、復按民事訴訟法第一百八十三條所謂訴訟中有犯罪行為牽涉其裁判，係指在民事
    訴訟繫屬中，當事人或第三人涉有犯罪嫌疑，足以影響民事訴訟之裁判，非俟刑
    事訴訟解決，其民事訴訟即無從或甚難判斷者而言。如當事人或第三人於民事訴
    訟繫屬中涉有偽造文書﹑證人偽證﹑鑑定人為不實之鑑定等罪嫌均屬之。設當事
    人在民事訴訟繫屬以前有犯罪行為，縱牽涉其裁判，亦不在同條所定得裁定停止
    訴訟程序之列，（最高法院八十年度台抗字第二九六號判決參照）。本案被告於
    訴訟中另告訴原告偽造文書，所訴事實係原告於八十二年之確認合夥關係存在之
    訴訟中偽造文書，係指原告於本訴訟繫屬前有犯罪行為，應與民事訴訟法第一百
    八十三條所定得停止訴訟程序之要件不符。再者，被告所指原告偽造文書之「計
    算紙」，早於台南地方法院八十二年訴字第六五○號案即巳提出，並曾經民間與
    法務部調查局二次鑑定均屬真實，而歷經多年訴訟到判決確定，被告從未告訴原
    告偽造文書，亦未曾提起再審，其現在於本訴訟中突提起偽造文書告訴，並一再
    聲請停止訴訟程序，顯係意圖延滯訴訟之舉，本院自不宜准許。又被告於其背信
    案件反訴原告誣告乙案，業經最高法院將其上訴駁回，巳告確定，有最高法院通
    知書影本乙份附卷足稽，並為被告所不爭（僅抗辯有聲請再審），因而本院自應
    依法審理，被告停止訴訟程序之聲請，自不應准許。
乙、實體方面：
一、本件原告等起訴主張：原告乙○○、甲○○○於六十二年六月間與被告丙○○之
    夫陳得勝合夥投資（各合夥人出資比例：陳得勝二分之一、甲○○○四分之一、
    乙○○四分之一）購買台南市○○○段四一五號台南縣永康鄉○○段四四號
    台南市○○段二０五六號台南縣新化鎮○○段三三一之一號等十六筆，共四
    處之土地，其中之土地信託登記於陳得勝姪兒陳東榮名下，餘則均信託
    登記於被告丙○○名下，又新化鎮○○段三三一之一號等十六筆土地，在合夥
    買入後因都市細部計劃分割出同段三三一之三等九筆道路用地，於七十五年十一
    月二十九日欲將唪口段之土地出賣與郭進山時，郭進山因為免多繳稅金，不願購
    買，故仍登記於丙○○名下。嗣於七十八年五月該道路用地為新化鎮公所徵收，
    徵收補償金共計二百八十一萬七千二百六十八元，並提存於臺灣臺南地方法院提
    存所，而上開金額業經丙○○於八十七年四月間領取，乙○○復於九十年十一月
    七日為系爭徵收補償款應如何處理乙事，召開會議，決議先發函請求丙○○說明
    所領取徵收補償款現況，然丙○○竟意圖為自己不法之利益，於九十年十二月十
    三日回函否認有信託關係存在，致侵害原告二人受合夥分配之財產權，即系爭徵
    收補償款各四分之一，亦即各七十萬四千三百十七元及各七萬一千八百九十六元
    五角之利息，爰依侵權行為損害賠償之法律關係，求為判令被告應給付原告七十
    七萬六千二百十三元伍角及自訴狀繕本送達之翌日起算之法定遲延利息。
二、被告則以：被告與陳得勝係夫妻關係，陳得勝夫婦買賣土地自始即無與人「合夥
    」，所提之事實均虛構造，合夥關係間並無所謂「合夥契約書」正本，或「信
    託契約書」之正本。原告乙○○串同甲○○○、共同偽造「計算紙」上筆跡，然
    後由甲○○○附和乙○○之主張，指該「計算紙」上之筆跡「係陳得勝筆跡」、
    甲○○○以自已原係「民事共同被告」身分竟提供其三人在四十八年所攝之軍裝
    照片與「民事原告」乙○○而共同偽造「計算紙」上筆跡、及「照片」上筆跡，
    然後故意聲請上述兩文件為「筆跡之鑑定」即係共同勾串「偽造文書」，以詐術
    瞞騙「鑑定結果」，因而請求駁回原告之訴及假執行之聲請，即或不然，本件請
    求權亦已罹於時效而消滅等語資為抗辯。
三、原告主張：坐落台南縣新化鎮○○段三三一之一號等十六筆土地，因都市細部計
    劃分割出同段三三一之三等九筆道路用地，仍登記於丙○○名下。嗣於七十八年
    五月該道路用地為新化鎮公所徵收，徵收補償金共計二百八十一萬七千二百六十
    八元，並提存於臺灣臺南地方法院提存所，而上開金額業經丙○○於八十七年四
    月間領取，乙○○復於九十年十一月七日為系爭徵收補償款應如何處理乙事，召
    開會議，決議先發函請求丙○○說明渠所領取徵收補償款現況，然丙○○於九十
    年十二月十三日回函否認有信託關係存在之事實，為被告所不爭執，且有原告所
    提出之提存通知書影本、收據影本、合夥清算會議影本各一件為證，堪信為真實
    。
四、原告復主張：上揭系爭土地為原告乙○○、甲○○○於六十二年六月間與被告丙
    ○○之夫陳得勝合夥投資之一當時，各合夥人出資比例：陳得勝二分之一、甲○
    ○○四分之一、乙○○四分之一，購買除系爭土地外尚有：台南市○○○段四
    一五號台南縣永康鄉○○段四四號台南市○○段二０五六號，共四處之土地
    ，其中之土地信託登記於陳得勝姪兒陳東榮名下，餘及系爭土地等則均
    信託登記於被告丙○○名下，丙○○於九十年十二月十三日既回函否認有信託關
    係存在，顯意圖為自己不法之利益，違背信託關係，致侵害原告二人受合夥分配
    之財產權等情，惟為被告所否認，並以前揭情詞置辯，則本件首應審究者厥為原
    告乙○○、甲○○○於六十二年六月間與被告丙○○之夫陳得勝有無合夥投資？
    系爭土地是否為合夥信託登記予被告者？查：
（一）本件原告曾於另案起訴主張上開新化鎮○○段三三一之一號等十六筆土地為原
      告乙○○、甲○○○與訴外人即被告之夫陳得勝三人於六十二年六月間合夥購
      得，並信託登記為被告丙○○所有。嗣合夥將其餘土地處分，並按合夥比例分
      配利益完畢，僅餘系爭土地尚未處分，惟陳得勝竟否認伊就系爭土地有合夥關
      係存在等情，因而請求確認系爭土地有合夥關係存在，經審理後三審定讞判決
      認原告乙○○主張有理由，而為原告乙○○勝訴之判決，業經本院調閱臺灣臺
      南地方法院八十二度訴字第六五號民事卷宗全卷（包括最高法院八十六年度
      台上字第二八五二號判決）核閱無訛。原告乙○○於該案中亦提出陳得勝之兄
      本陳本所書立關於六十七年下期地價稅、六十八年上期稅金之計算紙二紙，及
      唪口段土地買受人楊明輝寄與兩造之永康郵局第三六０號存證信函影本為證，
      且該案於本院審理時（八十五年上更(一)字第六一號「確認合夥關係存在」民事
      訴訟一案），證人楊明輝亦證稱：伊與妹婿郭進山經陳禎祥介紹購買登記為丙
      ○○名下之新化鎮○○段土地，接洽時陳得勝及乙○○均在場，且他們二人說
      實際上這些土地他們都有股份，土地雖然登記丙○○名義，他們說四人有股份
      等語，且因自訴人（即原告乙○○）私下願意每坪少拿五千元，故還開立支票
      予買受人郭進山領取（見本院調閱之本院八十五年上更(一)字第六一號民事判決
      書第十六頁背面），又原告乙○○於該案中另提出被告之夫陳得勝關於唪口段
      等四處土地之計算紙，載明分四份及每份金額，計算書並經全球鑑定顧問股份
      有限公司及法務部調查局鑑定結果，認確實為訴外人陳得勝所書無誤，並佐以
      證人周德旺、何玉昆、陳根本及甲○○○（陳得勝之兄及妹）之證詞，認定合
      夥買入唪口段等四處土地為真實（均詳上開調閱卷宗），足見上開新化鎮○○
      段三三一之一號等土地筆為原告乙○○、甲○○○與訴外人即被告之夫陳得勝
      三人合夥購得。
（二）又被告雖辯稱伊等完全否認就系爭土地與原告間有任何之合夥關係，更絕對與
      原告間無任何之「信託關係」云云，惟按為訴訟標的之法律關係，於確定之終
      局判決中已經裁判者，就該法律關係有既判力，當事人不得以該確定判決事件
      終結前所提出或得提出而未提出之其他攻擊防禦方法，於新訴訟為與該確定判
      決意旨相反之主張，法院不得為反於該確定判決意旨之裁判；又法院於確定判
      決理由中，就訴訟標的以外當事人主張之重要爭點，本於當事人辯論之結果，
      已為判斷時，除有顯然違背法令之情形，或當事人已提出新訴訟資料，足以推
      翻原判斷之情形外，應解為在同一當事人就與該重要爭點有關所提起之他訴訟
      ，法院及當事人對該重要爭點之法律關係，皆不得任作相反之判斷或主張，以
      符民事訴訟上之誠信原則，行政法院七二判三三六號判例，最高法院八十四年
      度台上字第二五三０號判決意旨足資參酌。查原告與訴外人陳得勝、甲○○○
      就系爭土地有合夥關係存在乙節曾經涉訟，案列前揭原審法院八十二年度訴字
      第六五０號民事判決，並歷經本院、最高法院以前揭案號事件經審認而判決確
      定，該案認定原告與陳得勝等曾兩次合夥投資土地，第一次為六十一年間，合
      夥人為原告、陳得勝及其兄陳根本，買入臺南市○○○段五六七號及安平段一
      ０三六號土地，前者建屋七棟，後者建屋八棟，第二次合夥（即合夥買入本件
      訴訟之土地）係六十二年六月間，合夥人為原告及陳得勝及其妹甲○○○，共
      買入四筆土地，即臺南市○○○段四一五號土地。臺南縣永康鄉○○段四
      四號土地。臺南市○○段二０五六號土地。臺南縣新化鎮○○段共十六筆
      土地。至項土地均登記為陳得勝配偶即被告丙○○名義，又原告與陳得勝
      等合夥投資土地，無論第一次或第二次合夥買得之土地，均信託登記為合夥人
      個人名義，或合夥人之親屬，以第一次合夥言，買入之上鯤鯓段土地登記為陳
      得勝個人名義，安平段為陳根本名義；第二次合夥則桶盤淺段（埕廿二標）
      登記為陳東榮，永康六合段、埕段及新化唪口段登記為丙○○名義，設如丙
      ○○名義土地非屬合夥財產，唪口段土地出售與郭進山交付價款當時，原告何
      能在場算錢及分錢，原告又何須簽發支票交付郭進山兌現，是唪口段及永康六
      合段土地，均屬合夥買入之財產，而登記為丙○○，事證至為明確，上揭合夥
      關係存在及合夥將系爭土地分別信託登記與訴外人陳東榮、被告丙○○之事實
      ，既已經原審法院八十二年度訴字第六五０號、本院八十三年度上字第三四三
      號、八十六年度上更一字第六十一號、最高法院八十五年度台上字第一０九八
      號、八十六年度台上字第二八五二號各審判決確定，且經原審法院八十八年度
      訴字第四八五號確定判決確認，被告又未舉出任何證據證明上揭判斷，有顯然
      違背法令之情形，或當事人已提出新訴訟資料，足以推翻原判斷之情形，揆諸
      首揭判例、判決要旨旨意，本院就上揭訴訟標的之合夥關係及於上揭確定判決
      理由中，就訴訟標的以外當事人主張之重要爭點即信託關係，皆不得任作相反
      之判斷或主張，則被告所辯尚難採信。
（三）上開土地係信託登記於被告名下，且該合夥業於八十七年間解散清算，並由原
      告乙○○、甲○○○於同年十月二十七日向被告丙○○表示終止信託關係乙節
      ，亦經臺灣臺南地方法院八十八年度訴字第四八五號確定判決於理由中說明甚
      詳（見本院調閱之臺灣臺南地方法院八十八年度訴字第四八五號民事卷宗），
      亦見確實有原告所主張合夥、信託之事實。
（四）再者，上開土地遭台南縣政府徵收後，將徵收補償金二百八十一萬七千二百六
      十八元提存於原審法院提存所，而上開金額亦經被告於八十七年四月間領取，
      亦經核閱本院調閱之臺灣臺南地方法院八十一年度存字第二０一九號提存卷宗
      無誤，又原告與訴外人等人合夥購買土地，且將系爭土地登記於被告名下，已
      如前述，被告竟無視於原告等人對合夥財產包括其替代物即系爭徵收補償款之
      請求，竟意圖為自己不法之利益，違背其任務，仍於九十年十二月十三日委託
      李瀚源律師回函否認有信託關係存在，亦如前述，被告所為已侵害原告取得補
      償款之權利，已無疑義。因此，原告乙○○以被告丙○○涉嫌背信，提起自訴
      ，亦經本院於九十一年十一月十三日以九十一年度上易字第一三七號判決被
      告有背信之行為，而量處有期徒刑六月確定在案，亦經本院調閱本院九十一年
      度上易字第一三七號刑事卷宗核閱無誤，因而被告丙○○有背信之行為，益
      徵被告有侵害原告即合夥人乙○○、甲○○○權利之行為。被告空言否認有背
      信行為，洵無可採。
五、按因故意或過失，不法侵害他人之權利者，負損害賠償責任，民法第一百八十四
    條第一項定有明文。本件被告丙○○對原告乙○○、甲○○○既有侵權之行為，
    則原告等本於侵權行為之法律關係，提起本件刑事附帶民事訴訟，請求被告賠償
    其等之損害，揆之前開之說明，自屬於法有據，應予准許。又被告領走之補償費
    本金為二百八十一萬七千二百六十八元，利息為三十一萬九千五百四十元，代扣
    所得稅三萬一千九百五十四元，共計領取三百十萬四千八百五十四元，有台灣土
    地銀行台南分行九十二年二月二十七日南存字第０九二００００二二０號函附卷
    足資佐證，而原告合夥股份各四分之一，因而原告各可請求被告賠償之金額為：
    本金二百八十一萬七千二百六十八元之四分之一，即各七十萬四千三百十七元；
    利息三十一萬九千五百四十元，扣除代扣所得稅三萬一千九百五十四元，實領利
    息二十八萬七千五百八十七元之四分之一，即各七萬一千八百九十六元五角。
六、再按侵權行為所生之損害賠償請求權，自請求權人知有損害及賠償義務人時起，
    二年間不行而消滅，自有侵權行為時起，逾十年者亦同，民法第一百九十七條第
    一項亦定有明文。本件被告之夫陳得勝雖於之前就是否與原告等人有合夥或信託
    關係，發生爭執，而由原告分別於八十二年度提起確認合夥關係，於八十八年間
    提起移轉所有權登記訴訟，係就合夥關係及信託關係爭執之，然系爭土地補償款
    係於九十年十一月十七日原告去函被告請渠說明徵收補償款現況，被告復於九十
    年十二月十三日回函否認新化鎮○○段被徵收之土地與合夥有信託關係，拒絕委
    託人之請求，是原告始知被告違背渠受託任務，而原告因而受有損害，有李瀚源
    律師函影本附卷足憑（附於調閱之臺灣臺南地方法院九十一度自字第三二號刑事
    卷宗全卷第九十一頁），被告之侵害行為應始於九十年時二月十三日，而原告乙
    ○○於九十一年十月二十一日即起訴請求被告賠償（見本院刑事附帶民事訴訟卷
    宗第一頁），因而原告之侵權行為損害賠償請求權時效尚未罹於時效而消滅，是
    被告以原告之侵權行為損害賠償請求權已罹於時效而消滅之抗辯，亦無可採。
七、綜上所述，原告乙○○、甲○○○依侵權行為損害賠償之法律關係，請求被告應
    各給付原告七十七萬六千二百十三元五角，及自九十一年十一月二十四日追加起
    訴狀繕本送達翌日起至清償日止，按年息百分之五計算之利息，為有理由，應予
    准許。
八、兩造陳明願供擔保，分別聲請宣告假執行及免為假執行部份，經核無不合，爰酌
    定相當之擔保金額，分別宣告之。
九、又本件待證事實已臻明確，兩造其餘攻擊防禦方法及舉證，對於判決之結果已不
    生影響，爰不一一詳為審酌，附此敘明。
丙、結論：本件原告之訴，為有理由，依民事訴訟法第七十八條，判決如主文。
中      華      民      國    九十二    年      七      月      一      日
                                    臺灣高等法院臺南分院民事第四庭
~B1審判長法官  林    金    村
~B2      法官  曾    平    杉
~B3      法官  袁    靜    文
右為正本係照原本作成。
不得上訴。
中      華      民      國    九十二    年      七      月      二      日
~B法院書記官  黃    文    生


司法院資訊處製作；財團法人民間司法改革基金會備份。
